【裁判字號】    91,訴,2568
【裁判日期】    920731
【裁判案由】    偽造文書等
【裁判全文】
臺灣板橋地方法院刑事判決                        九十一年度訴字第二五六八號
    公  訴  人    臺灣板橋地方法院檢察署檢察官
    被      告    丙○○
右列被告因偽造文書等案件，經檢察官提起公訴（九十一年度偵緝字第一一九二號）
及移
    主  文
丙○○連續竊盜，處有期徒刑肆月，如易科罰金，以參佰元折算壹日。
    事  實
一、丙○○與甲○○之夫蕭渲煌係朋友關係，民國九十年十一月中旬期間曾寄宿蕭渲
    煌與甲○○位於臺北縣永和市○○路二五巷之住處，於九十一年一月八日趁甲○○出國旅遊家中無人之際，竟基於意圖為自己不法之所有之概括犯意，侵入上開
    甲○○住處（侵入住宅部分未據告訴），徒手竊取甲○○所有之八張信用卡並據
    為己有；復於同年月十二日十二時三十分許，侵入乙○○位於臺北縣中和市○○
    街五二二號十二樓之住處（侵入住宅部分亦未據告訴），徒手竊取乙○○所有藍
    色皮箱一個、七星牌香煙一條、銀色摩托羅拉手機一支、電池二顆、重型機車車
    牌號碼ＯＹＩ－１八一七號一輛。
二、案經被害人甲○○、乙○○分別訴由臺北縣政府警察局永和分局報告臺灣板橋地
    方法院檢察署檢察官偵查起訴及臺北縣政府警察局中和分局移送臺灣板橋地方法
    院檢察署檢察官移送併辦。
    理  由
一、訊據被告丙○○對右揭竊取甲○○信用卡之犯罪事實坦承不諱，惟就竊取乙○○
    物品部分，僅坦承有拿走乙○○的行動電話，其他的已經忘記等語（見本院九十
    二年七月二十二日審判筆錄）。經查，被告竊取甲○○信用卡之行為，除與告訴
    人甲○○指訴內容相符，並有被告持竊得之匯通銀行信用卡（卡號000000
    0000000000）至自動提款機預借現金之翻拍照片一幀與匯豐銀行盜刷
    （預借現金）失敗紀錄表一紙在卷可徵，足證被告自白與事實相符，堪予採信。
    再查，被告前往乙○○位於中和市○○街住處竊盜部分，被告進入及離開告訴人
    住所時，有經大樓電梯監視器錄下之照片二幀附卷足稽；此外，被告經通緝遭逮
    捕再經本院訊問時，已距竊盜犯行相當時日，對於侵入告訴人住處所竊得之物等
    細節不復記憶，乃屬常情，且告訴人乙○○於案發後至警局製作筆錄時，對被告
    犯行指訴歷歷（見九十一年偵字第七一五九號偵查卷第三頁），並有車輛失竊、
    車牌失竊資料個別查詢報表－查詢車輛認可資料存卷可按，足認被告犯行堪予認
    定。綜上，本件事證明確，被告應予論罪科刑。
二、核被告所為，係犯刑法第三百二十條第一項之竊盜罪。被告所犯二次竊盜犯行，
    時間緊接所犯構成要件相同，各顯係出於概括之犯意為之，為連續犯，應依刑法
    第五十六條之規定以一罪論並加重其刑。爰審酌被告犯罪之動機、目的、手段，
    其本案犯行所生之危害及事後之態度等一切情狀，量處如主文所示之刑，並諭知
    易科罰金之折算標準，以資懲戒。
三、公訴意旨另以：被告另持前揭告訴人所有之匯通銀行信用卡，前往臺南市○○路
    一四一之一號二樓布魯斯ＰＵＢ，並佯為信用卡持卡人而偽簽甲○○之姓名於簽
    帳單上持以行使，致布魯斯ＰＵＢ人員陷於錯誤允許結帳，足生損害於甲○○，
    認被告涉犯刑法第三百三十九條第一項之詐欺取財罪嫌等語。按犯罪事實應依證
    據認定之，無證據不得推定其犯罪事實，刑事訴訟法第一百五十四條定有明文。
    訊據被告否認曾前往臺南市布魯斯ＰＵＢ，辯稱：信用卡是我拿的，但那個ＰＵ
    Ｂ確實不是我去消費的等語。經查：經本院當庭諭令被告丙○○簽寫「甲○○」
    姓名三次後，再與遭盜刷之簽帳單上簽名比對，二者無論筆劃、運筆方式、運筆
    特徵均差異甚大（詳參本院九十二年六月五日審判筆錄），顯非被告所為，此外
    復查無其他積極證據證明被告有持信用卡消費之行為，被告此部分犯罪應屬不能
    證明。惟因公訴意旨認被告此部分犯嫌，與前開論罪之行使變造特種文書及行使
    偽造私文書罪，有牽連犯之裁判上一罪關係，爰不另為無罪判決之諭知。
四、被告徒手竊取乙○○所有藍色皮箱一個、七星牌香煙一條、銀色摩托羅拉手機一
    支、電池二顆、機車一輛之犯行雖未據公訴人起訴，惟與本件起訴有罪之部分，
    時間緊密、所犯又係構成要件相同之罪名，顯係基於概括之犯意為之，屬連續犯
    之裁判上一罪關係，為起訴效力所及，本院自得併予審酌，附此敘明。
據上論斷，應依刑事訴訟法第二百九十九條第一項前段，刑法第五十六條、第三百二
十條第一項、第四十一條第一項前段，罰金罰鍰提高標準條例第一條前段、第二條，
判決如主文。
中      華      民      國    九十二    年      七      月    三十一    日
                                  臺灣板橋地方法院刑事第四庭
                                      法  官    徐  子  涵
右正本證明與原本無異。
如不服本判決，應於判決送達後十日內向本院提出上訴狀。
                                      書記官    彭  麗  紅
中      華      民      國    九十二      年     七     月  三十一    日
論罪法條
刑法第三百二十條
意圖為自己或第三人不法之所有，而竊取他人之動產者，為竊盜罪，處五年以下有期
徒刑、拘役或五百元以下罰金。
意圖為自己或第三人不法利益，而竊佔他人之不動產者，依前項之規定處斷。
前二項之未遂犯罰之。


司法院資訊處製作；財團法人民間司法改革基金會備份。
